臺灣臺中地方法院刑事判決　
110年度訴字第1571號
公  訴  人  臺灣臺中地方檢察署檢察官
被      告  林志偉



選任辯護人  蔡奕平律師
            蔡得謙律師
            洪慧中律師
上列被告因詐欺案件，經檢察官提起公訴（110年度偵字第13408
號、110年度偵字第25668號），本院判決如下：
    主    文
林志偉幫助犯三人以上共同犯詐欺取財罪，處有期徒刑捌月。緩
刑參年，並應向公庫支付新臺幣拾萬元。扣案如附表一編號一至
九所示之物均沒收。
    犯罪事實
一、林志偉依其智識程度及生活經驗，可預見向其租借海外網路
    服務並提供予陌生他人使用者，極可能係幫助詐欺集團成員
    並從事跨國電信詐欺機房工作，仍為圖賺取報酬，基於縱使
    幫助犯三人以上共同詐欺取財，亦不違背其本意之幫助加重
    詐欺取財不確定故意，①自民國109年2月起，使用如附表一
    編號1所示行動電話安裝通訊軟體Skype與印度籍電信網路服
    務業者即真實姓名及年籍均不詳之暱稱「OM TEL」、「GLOB
    E」、「SRUTHI」「VXPRES」、「RAMESH」、「RANGE」、「
    HUSKYA」、「VERSI」、「HARISO」、「MEDIAC」及「IVOIP
    E」聯繫，以每分鐘美金0.07美元之價格向上述電信網路服
    務業者申租網路服務，並使用如附表一編號5、6所示金融帳
    戶綁定Paypal付款予前開印度籍電信網路服務業者。②復於1
    09年9月起至同年11月間，使用如附表一編號2、3所示行動
    電話或筆記型電腦上安裝通訊軟體Skype暱稱「牛奶~2020」
    （ID：Beelzebub.space），與陳淑麗聯繫，約定以每分鐘
    新臺幣（下同）3元之價格，使用如附表一編號3、4所示筆
    記型電腦，為陳淑麗發起之通訊軟體Skype暱稱「積金堆玉
    」詐欺犯罪組織（下稱暱稱「積金堆玉」詐欺機房；陳淑麗
    由臺灣高等法院臺中分院另案審理中）設定介接印度電信網
    路服務、撰寫程式增加功能、排除網路介接障礙問題、修改
    詐欺語音檔案格式等，並以如附表一編號3、4、7、8所示筆
    記型電腦、紙張、筆記本記錄網路帳號密碼及帳務資料，而
    容任暱稱「積金堆玉」詐欺機房利用前述網路服務撥打網路
    電話向不特定之越南國民眾行騙，並因而實際獲得報酬1萬9
    ,000元。③嗣陳淑麗於109年8月間，基於發起犯罪組織之犯
    意，發起暱稱「積金堆玉」詐欺機房，承租位於臺中市○○區
    ○○路000巷00號之透天5樓房屋做為據點，並自109年9月起開
    始運作。陳淑麗、楊順昌（由臺灣高等法院臺中分院另案審
    理中）、TRAN THI THU THUY（中文譯名：陳氏秋翠）、NGU
    YEN VAN DONG（中文譯名：阮文侗）、TRAN DUC TAI（中文
    譯名：陳德財）、TRUONG VAN NAM（中文譯名：張文南）、
    LE THI HA PHUONG（中文譯名：黎氏何芳）、PHAN THI YEN
    （中文譯名：潘氏燕）（前述6人業經另案判決確定）分別
    自附表二所示時間，基於意圖為自己不法所有之3人以上共
    同犯詐欺取財之犯意聯絡，以如附表二所示分工方式，利用
    林志偉提供之上開網路服務，對不特定之越南國人民以撥打
    網路電話方式進行詐欺（各自參與其間、分工內容均詳如附
    表二所示）。暱稱「積金堆玉」詐欺機房之詐欺手法略為：
    由擔任一線話務機手假冒電信公司客服人員主動撥打電話予
    不特定越南國民眾，詐稱其等門號異常，須轉接公安人員報
    案云云；越南國民眾同意後，立即轉交擔任二線話務機手，
    由二線話務機手假冒越南國公安接聽電話後，要求越南國人
    民改用通訊軟體ZALO聯絡，訛稱其等資料外洩涉嫌詐欺案件
    轉交予三線人員；三線話務機手則佯為檢察官人員，向越南
    民眾詐稱交保必須要將財產轉到指定金融帳戶云云，而以前
    開方式詐欺取財。迄至109年12月14日為警查獲止，暱稱「
    積金堆玉」詐欺機房以前揭詐欺方式，對黎氏榮詐欺越南盾
    1億元得手、對PHAN DUY CAT詐欺金錢未遂。
二、嗣警方持本院核發之搜索票，於110年4月12日中午12時8分
    許前往林志偉位於臺中市○區○○街0號15樓之2住處執行搜索
    ，當場扣得林志偉持有如附表一所示之物品（與本案有關或
    無關之物，均詳如附表一說明欄所示），並持臺灣臺中地方
    檢察署檢察官核發之拘票將林志偉拘提到案，始查獲上情。
三、案經臺中市政府警察局太平分局報告臺灣臺中地方檢察署檢
    察官偵查起訴。
    理    由
一、證據能力部分
  ㈠以下本案所引用被告以外之人於審判外之言詞或書面陳述，
    均經本院於審判時當庭直接提示而為合法調查，檢察官、被
    告林志偉及其選任辯護人均同意作為證據（見本院卷第128
    頁），本院審酌前開證據作成或取得狀況，均無非法或不當
    取證之情事，亦無顯不可信情況，故認為適當而均得作為證
    據。是前開證據，依刑事訴訟法第159 條之5 規定，均具有
    證據能力。
  ㈡除法律另有規定外，實施刑事訴訟程序之公務員因違背法定
    程序取得之證據，其有無證據能力之認定，應審酌人權保障
    及公共利益之均衡維護，刑事訴訟法第158 條之4 定有明文
    。本案所引用之非供述證據，並無證據證明係實施刑事訴訟
    程序之公務員違背法定程序所取得，且檢察官、被告及其選
    任辯護人均未表示無證據能力，自應認均具有證據能力。
二、認定犯罪事實所憑證據及理由
　　上開犯罪事實，業經被告於警詢、偵訊及本院審理時坦承不
    諱（第13408號偵卷第17至23、57至62、223至229頁、本院
    第1571號卷第143至145頁），並經被害人黎氏榮、PHAN DUY
     CAT、如附表二所示證人即另案被告陳淑麗等8人、另案被
    告VU DINH DUY（中文譯名：武庭惟）於越南警方詢問、警
    詢陳述、偵訊、本院另案審理時陳述或具結證述明確（第38
    328號偵卷一第99至100、131至140、157至159、165至172、
    203至212、227至236、249至253、273至281、295至296、31
    5至323、339至340、359至367、381至382、401至412、425
    至427頁、第38328號偵卷二第9至29、31至33、51至53、71
    至85、227至242、259至264、267至270頁、本院第116號訴
    字卷一第351至389頁、本院第116號訴字卷二第295至330、4
    41至448頁），且有如附表一編號1至9所示之物扣案可佐，
    復有暱稱「積金堆玉」詐欺機房現場圖2份、監視器錄影翻
    拍照片2張、手寫及列印詐騙講稿、電話名冊各1份、行動電
    話內容蒐證照片16張、扣案被害人基本資料轉單影本、「越
    南河內高等檢察署保證令」資料、電話詐騙稿、詐騙機房生
    活公約各1份、陳淑麗持用手機內對話紀錄截圖共34張、林
    志偉申設台北富邦商業銀行帳戶交易明細資料、林志偉操作
    自動櫃員機監視錄影器翻拍照片3張、指示匯款對話及交易
    明細截圖各2張、電腦通訊軟體Skype帳號顯示截圖5張、Sky
    pe帳號暱稱「牛奶~2020」資訊頁面1張、如附表一編號2所
    示手機內Skype帳號暱稱「牛奶~2020」之聯絡人及Skype帳
    號暱稱「積金堆玉」頁面截圖2張、暱稱「牛奶~2020」與暱
    稱「積金堆玉」對話截圖3張、手寫話務系統資料影本3張、
    筆記本影本1份、手機內容採證照片共25張、小筆記型電腦
    之話務系統軟體運營支撐系統登入畫面及系統操作頁面截圖
    6張、帳務明細資料1份、檔案文件列印資料6張、Got Furth
    er截圖畫面3張、刑事警察局國際刑警科關於Skype帳號暱稱
    「牛奶~2020」與暱稱「積金堆玉」查證結果之職務報告、
    楊奇凡申設中國信託商業銀行帳戶基本資料及交易明細、駐
    胡志明市臺北經濟文化辦事處109128號函及中文翻譯各1份
    、社群軟體暱稱「金馬-05」對話截圖18張附卷可稽（第383
    28號偵卷一第53、65、93、173至177、179至193、261至270
    頁、第38328號偵卷二第5至7、17至29、72至81頁、第13408
    號偵卷第25至55、63至113、125至126、155、233至260頁、
    第25668號偵卷第121至137頁、本院第116號訴字卷二第451
    至453、477至485頁），足認被告之自白與上開事證相符，
    堪以採信。本案事證明確，被告犯行堪以認定，應依法論科
    。
三、論罪科刑部分
  ㈠按刑法上之幫助犯，係對於犯罪與正犯有共同之認識，而以
    幫助之意思，對於正犯資以助力，而未參與實施犯罪之行為
    者而言（最高法院88年度台上字第1270號判決意旨參照）。
    是以，如未參與實施犯罪構成要件之行為，且係出於幫助之
    意思提供助力，即屬幫助犯，而非共同正犯。查被告於犯罪
    事實欄提供上開網路服務予暱稱「積金堆玉」詐欺機房使
    用，供該機房內之話務機手藉由網路服務撥打網路電話行騙
    ，而遂行加重詐欺取財既遂及未遂之犯行，顯係以幫助他人
    犯罪之意思，參與詐欺取財構成要件以外之行為，而屬幫助
    加重詐欺取財行為。
  ㈡核被告所為，刑法第30條第1項、第339條之4第1項第2款、第
    2項之幫助三人以上共同犯詐欺取財既遂及未遂罪。
  ㈢被告於犯罪事實欄以一提供前述網路服務行為，幫助詐欺正
    犯詐欺被害人PHAN DUY CAT、黎氏榮財物未遂或既遂行為，
    係以一行為而觸犯數罪名，為想像競合犯，應依刑法第55條
    前段規定，從一情節較重之幫助加重詐欺取財既遂罪處斷。
  ㈣刑之減輕
  ⒈被告於犯罪事實欄部分係幫助犯，審酌其幫助加重詐欺取財
    既遂或未遂行為並非直接破壞被害人之財產法益，且其犯罪
    情節較加重詐欺取財犯行之正犯輕微，爰依刑法第30條第2
    項規定按正犯之刑減輕之，並依法遞減輕其刑。
  ⒉被告就被害人PHAN DUY CAT關於幫助加重詐欺取財未遂犯行
    部分，所生危害較既遂犯為輕，依刑法第25條第2項規定原
    應減輕其刑；雖依照前揭罪數說明，被告就犯罪事實欄所
    示犯行係從一重論處幫助加重詐欺取財既遂罪，然就被告此
    部分想像競合輕罪得減刑部分，本院於依照刑法第57條量刑
    時，將併予審酌，附此敘明。　
  ㈤爰以行為人之責任為基礎，審酌被告正值壯年，不思循正途
    賺取生活所需，無視於政府掃蕩詐欺犯罪之決心，為暱稱「
    積金堆玉」詐欺機房提供網路服務，使該機房內話務機手得
    藉由該網路服務撥打網路電話，進行跨境詐欺犯罪，向眾多
    越南國人民實行詐騙，並詐欺1名被害人錢財得手，破壞人
    與人間之互信關係，更嚴重損害我國國際形象，犯罪所生損
    害非輕；另考量被告未實際參與犯罪事實欄加重詐欺取財
    正犯犯行（含幫助加重詐欺取財未遂減輕其刑部分），及被
    害人財物受損程度、提供上開詐欺機房網路服務時間、坦承
    犯行之犯後態度，兼衡被告之智識程度、生活狀況（見本院
    卷第145頁所示）等一切情狀，量處如主文所示之刑。
  ㈥緩刑
　　⒈按被告受2 年以下有期徒刑、拘役或罰金之宣告，而有未
      曾因故意犯罪受有期徒刑以上刑之宣告，或前因故意犯罪
      受有期徒刑以上刑之宣告，執行完畢或赦免後，5年以內
      未曾因故意犯罪受有期徒刑以上刑之宣告情形者，認以暫
      不執行為適當者，得宣告2年以上5年以下之緩刑，其期間
      自裁判確定之日起算，刑法第74條第1項第1、2款定有明
      文。現代刑法傾向採取多元而有彈性之因應方式，對行為
      人所處刑罰執行與否，多以刑罰對於行為人之矯正及改過
      向善作用而定。如認行為人對於社會規範之認知及行為控
      制能力尚無重大偏離，僅因偶發犯罪，執行刑罰對其效用
      不大，祇須為刑罰宣示之警示作用，即為已足，此時即非
      不得延緩其刑之執行，並藉違反緩刑規定將入監執行之心
      理強制作用，並佐以保護管束之約制，謀求行為人自發性
      之矯正及改過向善。
　　⒉被告前因違反商業會計法等案件，經本院97年度訴字第431
      8號判決判處有期徒刑3月確定，於98年4月13日易科罰金
      執行完畢等情，有臺灣高等法院被告前案紀錄表1 份附卷
      可憑（見本院卷第149、150頁），足認其前因故意犯罪受
      有期徒刑以上刑之宣告，執行完畢後，5 年以內未曾因故
      意犯罪受有期徒刑以上刑之宣告。被告因一時失慮致觸法
      網，雖本案所犯幫助加重詐欺罪不法內涵非低，惟參以其
      犯罪情節尚未至無可原宥之程度，且被告於犯後始終坦承
      犯行，堪認其深具悔意，本院認被告經此偵查及審判程序
      後，應知戒慎而無再犯之虞，況刑罰固屬國家對於犯罪之
      人，以剝奪法益手段之公法制裁，惟其積極目的在預防犯
      人再犯，對於初犯，惡性未深者，若因偶然觸法，即置諸
      刑獄自非刑罰目的，本院認對其所宣告之刑以暫不執行為
      適當，爰依刑法第74條第1項第2款宣告如主文所示緩刑，
      以啟自新。另為使被告確實知所警惕，爰依刑法第74條第
      2項第4款之規定，諭知被告向公庫支付如主文所示現金之
      負擔。若被告不履行上開負擔，且情節重大足認原宣告之
      緩刑難收其預期效果，而有執行刑罰之必要者，依刑法第
      75條之1第1項第4款之規定，檢察官得向法院聲請撤銷其
      緩刑之宣告，附此敘明。
四、沒收部分
　㈠按供犯罪所用、犯罪預備之物或犯罪所生之物，屬於犯罪行
    為人者，得沒收之，刑法第38條第2項定有明文。經查，扣
    案如附表編號1至8所示行動電話、筆記型電腦、金融帳戶存
    摺、金融卡、筆記資料，均為被告所有，並分別供其與印度
    籍電信網路業者、另案被告陳淑麗聯繫、提供前述電信網路
    服務、記錄客戶、帳務或網路帳號資料、支付租金予印度籍
    電信業者之用，為被告所有並供其為本案犯行所用之物，應
    依刑法第38條第2項規定宣告沒收。
　㈡按犯罪所得，屬於犯罪行為人者，沒收之。前二項之沒收，
    於全部或一部不能沒收或不宜執行沒收時，追徵其價額，刑
    法第38條之1第1項前段、第3項分別定有明文。查被告於本
    院審理時供稱：其因提供網路服務予另案被告陳淑麗而實際
    取得之報酬為1萬9,000元等語，並有楊奇凡申設中國信託商
    業銀行帳戶基本資料及交易明細1份在卷可稽（見第13408號
    偵卷第233至260頁），足認被告為本案犯行之犯罪所得為1
    萬9,000元。查金錢所表彰者既在於交換價值，而非該特定
    金錢之實體價值，金錢混同後，相同之金額即具相同之價值
    ，且考量刑法沒收之澈底剝奪犯罪所得，以根絕犯罪誘因之
    意旨，應認被告為本案犯行所得報酬，既與其所有之金錢混
    同，則犯罪所得之沒收即可由扣案現金予以執行，並無不能
    執行之情形。基此，扣案如附表一編號9所示現金，應依刑
    法第38條之1第1項前段規定諭知沒收，且毋庸諭知不能沒收
    時應追徵其價額。
　㈢至扣案如附表一編號10至15所示之物，均與本案幫助加重詐
    欺取財既遂或未遂犯行無關，業經被告於警詢、偵訊及本院
    審理供述在卷（第13408號偵卷第17至23、57至62、223至22
    9頁、本院第1571號卷第141頁），爰均不予宣告沒收。
五、不另為無罪部分
　㈠公訴意旨略以：被告除犯罪事實欄所示部分外，尚基於幫助
    加重詐欺取財之犯意，接續使用通訊軟體Skype暱稱「Fang
    」、「牛奶~2020」、「火星科技（ID：erotic.heaven）」
    、「柯南（ID：gogogo0000000）」及「Qua0000000ecom（I
    D：quart-cloud）」，與通訊軟體Skype「挪威的森林」、
    「藍寶堅尼」、「吉歐」、「保時捷」、「步步」及「鼎盛
    」等詐欺電信機房客戶聯繫，以每分鐘2.8元之價格，接受
    其等委託，為詐欺電信機房設定對接印度網路電話、撰寫LU
    NXE等程式增加功能、排除系統問題及修改詐欺語音檔案格
    式，使詐欺電信機房得以透過印度網路轉接至馬來西亞或越
    南當地網路，使用網路電話向不特定之馬來西亞或越南民眾
    行騙。因認被告此部分所為，亦涉犯刑法第30條第1項、第3
    39條之4第1項第2款、刑法第30條第1項、第339條之4第2項
    、第1項第2款之幫助詐欺取財既遂及未遂罪嫌等語。
　㈡按犯罪事實應依證據認定之，無證據不得認定犯罪事實。又
    不能證明被告犯罪者，應諭知無罪之判決，刑事訴訟法第15
    4 條第2項、第301條第1項分別定有明文。按認定犯罪事實
    所憑之證據，雖不以直接證據為限，間接證據亦包括在內，
    然而無論直接證據或間接證據，其為訴訟上之證明，須於通
    常一般人均不致有所懷疑，而得確信其為真實之程度者，始
    得據為有罪之認定，倘其證明尚未達到此一程度，而有合理
    之懷疑存在時，即難遽採為不利被告之認定（最高法院76年
    度台上字第4986號判決要旨參照）。另按刑事訴訟法第161 
    條第1 項規定檢察官就被告犯罪事實，應負舉證責任，並指
    出證明之方法。因此，檢察官對於起訴之犯罪事實，應負提
    出證據及說服之實質舉證責任。倘其所提出之證據，不足為
    被告有罪之積極證明，或其指出證明之方法，無從說服法院
    以形成被告有罪之心證，基於無罪推定之原則，自應為被告
    無罪判決之諭知（最高法院92年度台上字第128號判決要旨
    參照）。
　㈢公訴意旨認被告就此部分涉犯幫助加重詐欺取財既遂及未遂
    罪嫌，無非係以被告於警詢及偵訊中供述，及電腦通訊軟體
    Skype帳號顯示截圖5張、手寫話務系統資料影本3張、筆記
    本影本1份、手機內容採證照片共25張、小筆記型電腦之話
    務系統軟體運營支撐系統登入畫面及系統操作頁面截圖6張
    、帳務明細資料1份、檔案文件列印資料6張、Got Further
    截圖畫面3張附卷可稽，為其主要論據。訊據被告固坦承其
    為通訊軟體Skype暱稱「挪威的森林」、「藍寶堅尼」、「
    吉歐」、「保時捷」、「步步」及「鼎盛」提供網路服務等
    情，惟堅詞否認有何幫助加重詐欺取財既遂或未遂犯行，並
    辯稱：通訊軟體Skype暱稱「保時捷」、「步步」及「鼎盛
    」是車貸業者，至於通訊軟體Skype暱稱「挪威的森林」、
    「藍寶堅尼」、「吉歐」部分，雖經印度籍電信網路業者回
    報有異常使用情況，但其不清楚詳細情形等語（見本院卷第
    143頁）。
　㈣經查，被告為通訊軟體Skype暱稱「挪威的森林」、「藍寶堅
    尼」、「吉歐」、「保時捷」、「步步」及「鼎盛」提供網
    路服務等情，固為被告所坦承（見本院卷第143頁），且有
    電腦通訊軟體Skype帳號顯示截圖5張、手寫話務系統資料影
    本3張、筆記本影本1份、手機內容採證照片共25張、小筆記
    型電腦之話務系統軟體運營支撐系統登入畫面及系統操作頁
    面截圖6張、帳務明細資料1份、檔案文件列印資料6張、Got
     Further截圖畫面3張在卷可佐（見第13408號偵卷第31至55
    、63至113、125至126頁）。惟查，卷內並無關於通訊軟體S
    kype暱稱「挪威的森林」、「藍寶堅尼」、「吉歐」、「保
    時捷」、「步步」及「鼎盛」確屬詐欺犯罪組織、該等帳號
    暱稱使用者遭查獲之證據，亦無任何遭該等帳號暱稱使用者
    詐欺之被害人資料，故無從得知該等帳號暱稱是否亦為詐欺
    機房，而不能排除上開帳號暱稱係向被告承租網路服務供為
    正常使用之可能性。是以，既無確切證據證明此部分被告涉
    犯幫助加重詐欺取財既遂、未遂之情形，當無論罪之餘地。
    是此部分本應為無罪諭知，惟此部分與被告前揭業經本院論
    罪科刑之犯行部分，公訴意旨認具有接續犯之實質上一罪關
    係，故就此部分為被告不另為無罪之諭知。
據上論斷，應依刑事訴訟法第299條第1項前段，刑法第30條第1
項、第2項、第339條之4第1項第2款、第2項、第55條、第74條第
1項第2款、第2項第4款、第38條第2項、第38條之1第1項，刑法
施行法第1條之1第1項，判決如主文。
本案經檢察官洪瑞君提起公訴，檢察官林卓儀到庭執行職務。
中　　華　　民　　國　　111 　年　　3 　　月　　8 　　日
                  刑事第五庭  審判長法  官  唐中興
                                    法  官  黃世誠
                                    法  官  李怡真
以上正本證明與原本無異。
如不服本判決應於收受送達後20日內向本院提出上訴書狀，並應
敘述具體理由；其未敘述上訴之理由者，應於上訴期間屆滿後20
日內向本院補提理由書（均須按他造當事人之人數附繕本）「切
勿逕送上級法院」。
告訴人或被害人如不服判決，應備理由具狀向檢察官請求上訴，
上訴期間之計算，以檢察官收受判決正本之日起算。
　　　　                            書記官  林怡君
中　　華　　民　　國　　110 　年　　3 　　月　　9 　　日
附錄本案論罪科刑法條全文：
中華民國刑法第30條
（幫助犯及其處罰）
幫助他人實行犯罪行為者，為幫助犯。雖他人不知幫助之情者，
亦同。
幫助犯之處罰，得按正犯之刑減輕之。

中華民國刑法第339條之4
犯第339條詐欺罪而有下列情形之一者，處1年以上7年以下有期
徒刑，得併科1百萬元以下罰金：
一、冒用政府機關或公務員名義犯之。
二、三人以上共同犯之。
三、以廣播電視、電子通訊、網際網路或其他媒體等傳播工具，
    對公眾散布而犯之。
前項之未遂犯罰之。
附表一：
編號 扣案物名稱 說明 1 蘋果廠牌IPhone6S行動電話1支（IMEI：000000000000000） 為被告所有並供其以Skpye帳號暱稱「fang」與印度籍電信網路業者聯絡使用，應予宣告沒收。 2 三星廠牌Galaxy Note 3行動電話1支（IMEI：000000000000000） 為被告所有並供其登入Skpye帳號暱稱「牛奶~2020」與暱稱「積金堆玉」詐欺機房聯繫使用，應予宣告沒收。 3 華碩廠牌ASUS筆記型電腦（大） 為被告所有，並供被告以電腦上安裝之Skype與「積金堆玉」詐欺機房聯絡，及協助對接印度電信網路服務、記錄帳務明細等資料，應宣告沒收。 4 華碩廠牌ASUS筆記型電腦（小） 為被告所有，並供連結至編號3所示筆記型電腦觀看話務系統操作介面內容，及記錄帳務明細資料之用，應宣告沒收。 5 中國信託商業銀行帳號000000000000號帳戶存摺1本及金融卡1張（申辦人：林志偉） 為被告所有，且供綁定PayPal以付款予印度籍電信網路業者所用之物，應予宣告沒收。 6 台北富邦商業銀行帳號000000000000號金融卡 為被告所有，且供綁定PayPal以付款予印度籍電信網路業者所用之物，應予宣告沒收。 7 話務系統資料1批 為被告所有並供為本案記載客戶及帳務相關資料使用，應予宣告沒收。 8 筆記本1本 為被告所有並供為本案記載網路帳號密碼等資料使用，應予宣告沒收。 9 現金新臺幣1萬9,000元 為被告所有之本案犯罪所得，應予宣告沒收。 10 蘋果廠牌IPhone6行動電話1支（IMEI：000000000000000） 為被告所有惟與本案無關（登入Skpye帳號暱稱「柯南」），不予宣告沒收。 11 蘋果廠牌IPhone12 Pro行動電話1支（IMEI：000000000000000） 為被告所有，惟僅供其私人使用，與本案無關，均不予宣告沒收。 12 蘋果廠牌IPhone8行動電話1支（IMEI：000000000000000）  13 Sony廠牌Xperia5行動電話1支（IMEI：000000000000000、000000000000000）  14 中國信託商業銀行帳號000000000000號帳戶存摺1本及金融卡1張（申辦人：廖俊偉） 被告之姪子廖俊偉所有之物，與本案無關，不予宣告沒收。 15 現金新臺幣61萬8,800元 為被告所有，與本案無關，不予宣告沒收。 

附表二：暱稱「積金堆玉」詐欺機房分工方式
編號 姓名 參與詐欺機房時間 分工內容 1 陳淑麗 109年9月起至109年12月14日止 ⒈機房現場負責人，供應越南籍成員住宿及三餐、教導越南國籍成員行騙方法 ⒉提供用於行騙之詐欺講稿、筆記型電腦及行動電話工作機等設備 ⒊出資向他人購買越南國民眾電話號碼名冊資料及供被害人匯款之匯款帳號 ⒋聯繫系統商等 2 楊順昌 109年10月下旬起至109年12月14日止 在場監督越南籍成員工作、要求越南國籍成員認真背稿及打電話 3 TRAN THI THU THUY（中文譯名：陳氏秋翠） 109年9月底起至109年12月14日止 一線話務機手，有空時負責三線話務機手工作 4 NGUYEN VAN DONG（中文譯名：阮文侗） 109年9月底起至109年12月14日止 二線話務機手，有空時負責三線話務機手工作 5 TRAN DUC TAI（中文譯名：陳德財） 109年10月起至109年12月14日止 二線話務機手，有空時負責三線話務機手工作 6 TRUONG VAN NAM（中文譯名：張文南） 109年11月底起至109年12月14日止 一線話務機手，有空時負責三線話務機手工作 7 LE THI HA PHUONG（中文譯名：黎氏何芳） 109年11月底起至109年12月14日止 一線話務機手，有空時負責三線話務機手工作 8 PHAN THI YEN（中文譯名：潘氏燕） 109年11月底起至109年12月14日止 一線話務機手，有空時負責三線話務機手工作